臺灣士林地方法院刑事判決　　　　　　　95年度易字第1600號
公　訴　人　臺灣士林地方法院檢察署檢察官
被　　　告　甲○○
上列被告因竊盜案件，經檢察官提起公訴（95年度偵緝字第1213
號），本院於訊問被告後，被告為有罪之陳述，經裁定認為宜以
簡式審判程序審理並判決如下：
    主  文
甲○○竊盜，處有期徒刑肆月，如易科罰金以銀元參佰元即新臺
幣玖佰元折算壹日。
    事  實
一甲○○於民國94年9 月下旬某日上午，因其不詳姓名年籍綽號
  「太陽」之友人，至乙○○（於94年9 月20日晚間7 時許出國
  ，同年10月1 日晚間11時許返家）位在台北市士林區○○○路
  22 巷13 號1 樓住處，並邀其前往該址，甲○○明知「太陽」
  未經乙○○之同意，仍無正當理由即進入乙○○上開住處，後
  「太陽」先行離去，甲○○竟基於不法所有之意圖，竊取乙○
  ○所有之42吋電漿電視1 台，得手後售予板橋市某中古家電廠
  商。嗣乙○○返抵家門後發現遭竊報警，經警在客廳長桌上採
  得煙蒂1 枚，經送內政部警政署刑事警察局鑑驗結果，
  DNA-STR 型別與甲○○相符，始查悉上情。
二案經乙○○訴由臺北市政府警察局士林分局報告臺灣士林地方
  法院檢察署檢察官偵查起訴。
    理  由
一按簡式審判程序之證據調查，不受第159 條第1 項之限制，刑
  事訴訟法第273 條之2 定有明文，是依上開規定，於行簡式審
  判程序之案件，被告以外之人於審判外之陳述，除有其他不得
  作為證據之法定事由外，應認具有證據能力。查本案被害人乙
  ○○於警詢及偵查中所為陳述，雖係被告以外之人於審判外之
  陳述，惟因本案採行簡式審判程序，復無其他不得做為證據之
  法定事由，揆諸首揭說明，應認均具有證據能力，核先敘明。
二上開犯罪事實，業據被告於本院審理中坦承不諱，核與被害人
  乙○○於警詢、偵查中指訴情節相符，並有現場照片16張及內
  政部警政署刑事警察局95年1 月6 日刑醫字第0950003297號鑑
  驗書在卷可稽（見偵字第3022號卷第19頁至第20頁），被告自
  白，核與事實相符，本件事證明確，被告犯行洵可認定，應予
  依法論科。
三核被告甲○○所為，係犯刑法第306 條第1 項侵入住宅罪及刑
  法第320 條第1 項之竊盜罪。又被告行為後，94年2 月2 日修
  正公布之刑法，於95年7 月1 日施行，修正後之刑法刪除第55
  條關於牽連犯之規定。本件被告所犯上開2 罪間具有牽連犯之
  關係，依修正前即行為時之規定，應從一重之竊盜罪處斷，依
  修正後之刑法既已刪除牽連犯之規定，則所犯上述各罪應依數
  罪併罰之規定分論併罰。比較新舊法之規定，修正後之規定並
  非較有利於被告，依修正後刑法第2 條第1 項之規定，適用行
  為時之法律，即適用修正前刑法第55條牽連犯之規定，被告應
  從一重之竊盜罪處斷。檢察官起訴意旨固認被告所為係犯刑法
  第321 條第1 項第1 、2 款毀壞安全設備於夜間侵入住宅竊盜
  罪，並認被告尚竊得乙○○所有之電腦1 台、金項鍊3 條、珍
  珠項鍊3 條、洋酒7 瓶、數位相機1 台、PS2 電玩機台1 台、
  鑽戒2 只、玉環2 只、身分證2 張、戶口名簿1 本、印章2 個
  、美金1 千元、舊新臺幣10元100 張、韓幣10萬元、新加坡幣
  500 元等財物。訊據被告堅詞否認有於夜間以翻越圍牆及毀損
  大門門鎖之方式進入乙○○住處，供稱：係因乙○○積欠其綽
  號「太陽」友人金錢，「太陽」先至該處後，才在早上接獲「
  太陽」通知到現場，也只有搬走電漿電視1 台，至於其他東西
  不曉得是誰拿走等語。經查：本件被害人乙○○於警詢及偵查
  中雖陳稱：竊賊是由防火巷翻牆，並破壞廚房鐵門門鎖進入，
  上開物品都被偷走等語，惟被害人乙○○係僅就其發現家中財
  物被竊及事後報警處理之經過事實有所陳述，均未陳稱上開物
  品係被告所竊，對於竊嫌是否於夜間進入竊盜等情，也表示不
  知情等語（見偵字第3022號卷第50頁至第51頁），故乙○○之
  陳述僅足供其住宅有遭人以翻牆後破壞門鎖方式進入後並遭竊
  事實之證明，尚難遽採為被告犯有刑法第321 條第1 項第1 款
  、第2 款加重竊盜罪之積極證據，檢察官起訴認被告係刑法第
  321 條第1 項第1 款、第2 款加重竊盜罪，尚有未洽，此部分
  起訴法條應予變更。再查本件僅有在客廳長桌所留煙蒂上採得
  與被告DNA-STR 型別相符之跡證，至可能存放其他遭竊物品之
  客廳櫃及房間各處，均未採得指紋或其他足資認定為被告所有
  之證據，亦難認其他遭竊物品為被告所竊取，應予敘明。爰審
  酌被告犯罪之動機、目的、手段，所竊得財物價值及其犯後於
  本院審理時坦承犯行，態度尚佳等一切情狀，量處如主文所示
  之刑，及易科罰金之折算標準。再查被告行為後，刑法第41條
  第1 項前段已修正為：「犯最重本刑為5 年以下有期徒刑以下
  之刑之罪，而受6 個月以下有期徒刑或拘役之宣告者，得以新
  臺幣1,000 元、2,000 元或3,000 元折算1 日，易科罰金。」
  ，並於94年2 月2 日修正公佈，於95年7 月1 日生效，核與被
  告行為時刑法第41條第1 項前段所規定：「以1 元以上3 元以
  下折算1 日」，並適用修正前罰金罰鍰提高標準條例第2 條前
  段（現已刪除）：「就其原定數額提高為100 倍折算1 日」規
  定之結果，則本件被告行為時之易科罰金折算標準，應以銀元
  100 元以上300 元以下折算1 日，經折算為新臺幣後，應以新
  臺幣300 元以上900 元以下折算為1 日。比較新、舊法之結果
  ，以95年7 月1 日修正公佈施行前之規定，較有利於被告，則
  應依新修正刑法第2 條第1 項前段，適用修正前刑法第41條第
  1 項前段規定，定其折算標準。
四末按，修正刑法係自95年7 月1 日起施行，在此之前，刑法分
  則編有關罰金刑之貨幣單位係銀元；且依刑法分則編應處罰金
  者，應適用罰金罰鍰提高標準條例第1 條、第4 條之規定。亦
  即應按各該具體條文制定或修正之先後，定其提高之倍數。惟
  被告行為後，刑法施行法增訂第1 條之1 ，於95年6 月14日經
  總統公佈，並自同年7 月1 日起施行；該條規定：「中華民國
  94 年1月7 日刑法修正施行後，刑法分則編所定罰金之貨幣單
  位為新臺幣。94年1 月7 日刑法修正時，刑法分則編未修正之
  條文定有罰金者，自94年1 月7 日刑法修正施行後，就其所定
  數額提高為30倍。但72年6 月26日至94年1 月7 日新增或修正
  之條文，就其所定數額提高為3 倍」。亦即自95年7 月1 日起
  ，刑法分則編所定罰金之貨幣單位，由原來之銀元改為新臺幣
  ；且94年1 月7 日刑法修正時，刑法分則編未修正之條文定有
  罰金者，自95年7 月1 日起，有關罰金之數額提高為30倍。本
  件被告係犯刑法第320 條第1 項之竊盜罪，該罪有罰金刑之處
  罰，且自24年7 月1 日公佈施行後，即未再修正，依增訂刑法
  施行法第1 條之1 之規定，其罰金以新台幣為單位，數額應提
  高30倍。此與修正前之罰金以銀元為單位，適用罰金罰鍰提高
  標準條例之結果應提高10倍者，對被告而言，並無不利（新臺
  幣與銀元之比例為1 ：3 ，換算結果，亦為30倍）。依修正後
  刑法第2 條第1 項前段之規定，自應適用修正前之規定，附此
  敘明。
據上論斷，應依刑事訴訟法第273 條之1 第1 項、第299 條第1
項前段，刑法第2 條第1 項前段、第320 條第1 項，修正前刑法
第55條、第41條第1 項前段，刑法施行法第1 條之1 ，修正前罰
金罰鍰提高標準條例第2 條，現行法規所定貨幣單位折算新臺幣
條例第2 條，判決如主文。
本案經檢察官張世和到庭執行職務。
中　　華　　民　　國　　96　　年　　1 　　月　　4 　　日
                  刑事第二庭法  官    許碧惠
以上正本證明與原本無異。
如不服本判決，應於判決送達後10日內，向本院提出上訴狀。
                            書記官    徐仁豐
中　　華　　民　　國　　95　　年　　1 　　月　　4 　　日
附錄
刑法第306條第1項
無故侵入他人住宅、建築物或附連圍繞之土地或船艦者，處1 年
以下有期徒刑、拘役或3 百元以下罰金。
刑法第320條第1項第1項
意圖為自己或第三人不法之所有，而竊取他人之動產者，為竊盜
罪，處5 年以下有期徒刑、拘役或5 百元以下罰金。
